臺灣高等法院刑事判決　　　　　　　100年度交上易字第442號
上　訴　人
即　被　告　楊信亮
上列上訴人因公共危險案件，不服臺灣桃園地方法院100年度審
交易字第536號，中華民國100年10月21日第一審判決（起訴案號
：臺灣桃園地方法院檢察署100年度偵字第17189號），提起上訴
，本院判決如下：
    主  文
上訴駁回。
    理  由
一、按不服地方法院之第一審判決而上訴者，應向管轄第二審之
    高等法院為之。上訴書狀應敘述具體理由。上訴書狀未敘述
    上訴理由者，應於上訴期間屆滿後20日內補提理由書於原審
    法院，逾期未補提者，原審法院應定期間先命補正。第二審
    法院認為上訴書狀未敘述理由或上訴有第362條前段之情形
    者，應以判決駁回之。但其情形可以補正而未經原審法院命
    其補正者，審判長應定期間先命補正。刑事訴訟法第361條
    、第367條，分別定有明文。所謂不服第一審判決之具體理
    由，必係依據卷內既有訴訟資料或提出新事證，指摘或表明
    第一審判決有何採證認事、用法或量刑等足以影響判決本旨
    之不當或違法，而構成應予撤銷之具體事由，始克當之（例
    如：依憑證據法則具體指出所採證據何以不具證據能力，或
    依憑卷證資料，明確指出所為證據證明力之判斷如何違背經
    驗、論理法則）；倘僅泛言原判決認定事實錯誤、違背法令
    、量刑失之過重或輕縱，而未依上揭意旨指出具體事由，或
    形式上雖已指出具體事由，然該事由縱使屬實，亦不足以認
    為原判決有何不當或違法者（例如：對不具有調查必要性之
    證據，法院未依聲請調查亦未說明理由，或援用證據不當，
    但除去該證據仍應為同一事實之認定），皆難謂係具體理由
    ，俾與第二審上訴制度旨在請求第二審法院撤銷、變更第一
    審不當或違法之判決，以實現個案救濟之立法目的相契合，
    並節制濫行上訴（最高法院97年度臺上字第892號判決參照
    ）。是以上訴人之上訴書狀或補提之上訴理由書，雖有敘述
    上訴理由，惟並未具體敘述第一審判決有上述違法、不當情
    形，即與未敘述具體理由無異，其所為上訴，即不符合上訴
    之法定要件。
二、經查：
  (一)本件原審以上訴人即被告楊信亮（下稱被告）對於起訴之犯
    罪事實於檢察官及審理時自白，並有酒精測定紀錄表、刑法
    第185條之3案件測試觀察紀錄表、國道公路警察局第一警察
    隊汽機車駕駛人酒後生理協調平衡檢測紀錄表及內政部警政
    署國道公路警察局舉發違反道路交通管理事件通知單各1份
    在卷可證，足認被告明知服用酒類會導致不能安全駕駛動力
    交通工具，仍於民國100年6月8日18時許至21時許，在其表
    弟位於桃園縣觀音鄉某處之住處內飲用啤酒後，明知其平衡
    感、定向力及感覺能力均已有所障礙，而達不能安全駕駛動
    力交通工具之程度，乃未待體內酒精成分退卻，且不顧影響
    參與道路交通公眾之安全，容任自己於此一不能安全駕駛之
    狀態下，仍於同日21時30分許駕駛牌照號碼3060-ZV號之自
    用小客車離開該處，乘載其妻欲至其位於桃園縣桃園市○○
    路226號2樓之居處。嗣於同日22時2分許，行經國道二號公
    路東向1公里處時，為警攔檢盤查，並當場對其施以酒精濃
    度測試，測得其呼氣中所含酒精濃度達每公升0.69毫克。另
    被告前於92年間因公共危險案件，經臺灣嘉義地方法院以92
    年度交簡字第564號判決判處拘役59日；同年間復因公共危
    險案件，經臺灣嘉義地方法院以92年度交簡字第768號判決
    判處有期徒刑5月確定；又於95年間因公共危險案件，經臺
    灣桃園地方法院以95年度桃交簡字第2946號判決判處有期徒
    刑6月確定，並於96年4月19日易科罰金執行完畢（構成累犯
    ），此有本院被告前案紀錄表在卷可稽，被告於有期徒刑執
    行完畢後5年內，故意再犯本件有期徒刑以上之罪，因而論
    被告係犯刑法第185條之3之服用酒類不能安全駕駛動力交通
    工具而駕駛罪，累犯，並審酌被告前已因3次酒後駕車之公
    共危險罪經判刑確定，並業已執行完畢，竟仍不知悔悟，再
    犯本件酒後駕車之公共危險犯行，顯無視於法禁，已嚴重危
    及道路交通安全，且乏尊重其他用路人生命、財產安全之觀
    念，惟其犯後坦承犯行、態度尚可等一切情狀，量處有期徒
    刑7月。本院認原判決已詳敘其所憑證據、認定理由及量刑
    依據。自形式上觀察，並無認定事實錯誤、量刑瑕疵或違背
    法令之情形，核其認事用法，尚無違誤，量刑堪稱妥適。
  (二)被告不服原判決提起上訴，其上訴理由略以：被告對於警察
    實施協調平衡檢測時，被告經測試後過關，並無不能安全駕
    駛動力交通工具及平衡感、定向立及感覺能力有所障礙之程
    度，另被告飲酒後尚有喝茶解酒並睡2個小時後才出門，被
    告並非故意酒後上路，此外，被告本件犯行距離上次95年之
    犯行相距已近5年，酒精濃度與標準濃度只差一些而已，被
    告並未肇事，家中尚有父母、妻兒需要扶養，全家經濟均賴
    被告賺錢，且被告有正當工作，若被告驟然入獄，屆時被告
    將失去賴以維生之工作機會，請求撤銷原判決諭知被告無罪
    或改判有期徒刑6月以下之刑云云。經查，據卷附國道公路
    警察局第一警察隊汽機車駕駛人酒後生理協調平衡檢測紀錄
    表（見偵卷第13頁）所載，檢測內容有4項，為被告就「雙
    腳併攏、雙腳向前平伸，閉眼輪流使用左右手的食指指尖碰
    觸鼻尖」、「用筆在兩個同心圓之間的0.5公分環狀帶內如
    下附圖，畫另的一個圓」2項檢測結果為不合格，是被告辯
    稱其檢測為合格，顯有誤會，足認被告於案發駕駛車輛於道
    路時確實處於不能安全駕駛之狀態，縱被告酒後、駕駛車輛
    前有先喝茶解酒及休息，亦無法據此認定被告駕駛車輛於道
    路時，其體內酒精業已代謝完畢而已達可安全駕駛之狀態。
    又量刑輕重，屬為裁判之法院得依職權自由裁量之事項，苟
    其量刑已以行為人之責任為基礎，並斟酌刑法第57條各款所
    列情狀，在法定刑度內，酌量科刑，無偏執一端，致明顯失
    出失入情形，自不得指為不當或違法。原判決已考量被告有
    3次酒後駕車之公共危險罪，最後1次業經法院判處有期徒刑
    6月，係累犯及其犯罪危害程度、犯後態度尚可等刑法第57
    條各項情況，而為量刑，自屬在適法範圍內行使裁量權，核
    無違法或不當，難謂過重。被告未依本案卷內既有訴訟資料
    或提出新事證，指摘或表明原判決量刑，有何足以影響判決
    本旨之不當或違法，僅泛稱尚未達不能安全駕駛之程度及家
    中經濟全賴其負擔云云，尚不足構成應撤銷原判決之具體事
    由。依上開說明，被告提起之上訴，顯無具體理由而不合法
    定程式應予駁回，並不經言詞辯論為之。
據上論斷，應依刑事訴訟法第367條前段、第372條，判決如主文
。
中    華    民    國   100    年    12    月    29    日
                  刑事第十庭審判長法  官  李麗玲
                                  法  官  張江澤
                                  法  官  陳明珠
以上正本證明與原本無異。
不得上訴。
                                  書記官  張郁琳
中    華    民    國   100    年    12    月    29    日